臺灣高雄地方法院刑事判決　　　　　　 96年度易緝字第128號
公　訴　人　臺灣高雄地方法院檢察署檢察官
被　　　告　甲○○
　　　　　　　　　　新加坡籍.
上列被告因傷害案件，經檢察官提起公訴（83年度偵字第16836號）
，本院判決如下:
    主  文
本件免訴。
    理  由
一、公訴意旨略以：被告甲○○係逾期居留之新加坡人，因細故
    與告訴人乙○○發生口角爭執，進而萌生傷害犯意，於民國
    83年7 月31日凌晨零時30分許，在高雄縣鳳山市○○路68號
    13樓居所內，持菜刀1 把，揮砍乙○○手部1 刀，致乙○○
    受有左前臂手肘深創傷、肌肉、肌腱斷之傷害，因認被告涉
    有刑法第277 條第1 項傷害罪嫌等語。
二、按時效完成者，應諭知免訴之判決，並得不經言詞辯論為之
    ，刑事訴訟法第302 條第2 款及第307 條分別定有明文。次
    按行為後法律有變更者，適用行為時之法律；但行為後之法
    律有利於行為人者，適用最有利於行為人之法律，現行刑法
    第2 條第1 項亦定有明文。查被告行為後，刑法第80條、第
    83條關於追訴權時效期間、停止之規定，業已於94年2 月2
    日修正公布，並於95年7 月1 日施行，而追訴權時效期間之
    長短，關涉行為人是否受到刑事追訴或處罰，且時效完成者
    ，依刑事訴訟法第302 條第2 款規定，應諭知免訴判決，因
    免訴判決為實體判決，故關於追訴時效期間之修正，應屬實
    體刑法法律變更，而有刑法第2 條第1 項規定之適用，合先
    敘明。
三、查本件被告甲○○所犯刑法第277 條第1 項之傷害罪，其法
    定刑為三年以下有期徒刑、拘役或一千元以下罰金，其追訴
    權時效期間，依修正前刑法第80條第1 項第2 款規定為10年
    ，且依修正前刑法第83條規定，其追訴權時效如依法律規定
    ，偵查、起訴或審判之程序，不能開始或繼續時，停止其進
    行，其時效之停止，自停止原因消滅之日起與停止前已經過
    之期間，一併計算，停止原因繼續存在之期間，如達於上開
    10年追訴權時效期間4 分之1 （即2 年6 月）時，其停止原
    因視為消滅，故依上開修正前行法規定，本件追訴權時效加
    計4 分之1 停止期間為12年6 月；惟依修正後刑法第80條第
    1 項第2 款及第83條規定，其追訴權時效為20年，加計追訴
    權之時效，即因起訴而停止進行，或依法應停止偵查或因犯
    罪行為人逃匿而通緝者停止進行之期間，停止原因繼續存在
    之期間，如達於上開20年追訴權時效期間4 分之1 （即5 年
    ）時，其停止原因視為消滅，是依修正後刑法第80條第1 項
    第2 款及第83條規定，本件追訴權時效加計4 分之1 停止時
    間即為25年，經比較新舊法之結果，自以修正前刑法之上開
    規定，對被告較為有利，爰依刑法第2 條第1 項規定，本件
    自應適用被告行為時之上開修正前刑法規定。
四、查被告甲○○前於83年7 月31日涉犯刑法第277 條第1 項之
    傷害罪，經檢察官提起公訴，嗣因被告逃匿，以致審判程序
    不能開始、繼續，而由本院於84年5 月26日通緝在案；復佐
    以該罪追訴權時效期間為10年，已如前述，是被告上述犯罪
    時間經加計開始實施偵查之日（83年8 月26日）起至本院發
    布通緝之日（84年5 月26日）止之期間（共9 月，此期間不
    生時效進行之問題），及加計因通緝被告致本案審判程序不
    能開始而停止追訴權時效進行持續所達10年追訴權時效期間
    之4 分之1 期間（即2 年6 月）後，再扣除檢察官於84年1
    月1 日提起公訴迄該案於84年3 月14日繫屬本院期間（計有
    2 月13日，此期間發生時效進行之效力），被告所涉前開傷
    害犯行之追訴權時效至遲應於96年8 月18日即告完成（83年
    7 月31日+ 10 年+ 9 月+2年6 月-2月13日）。職是，本件被
    告迄今雖仍未能緝獲歸案，惟其上開所犯傷害罪之追訴權業
    已因時效完成而消滅，揆諸前揭說明，爰不經言詞辯論，逕
    為免訴之諭知。
據上論斷，應依刑事訴訟法第302 條第2 款、第307 條，判決如
主文。
中　　華　　民　　國　　96　　年　　9 　　月　　26　　日
                 刑事第十二庭       法   官   葉文博
以上正本，係照原本作成，證明與原本無異。
如不服本判決，應於判決送達後10日內，向本院提出上訴狀。
中　　華　　民　　國　　96　　年　　9 　　月　　26　　日
                                     書記官   李柏親
